【裁判字號】    98,訴,208
【裁判日期】    980623
【裁判案由】    違反槍砲彈藥刀械管制條例
【裁判全文】
臺灣臺北地方法院刑事判決               98年度訴字第208號
    公  訴  人  臺灣臺北地方法院檢察署檢察官
    被      告  丙○○
    指定辯護人  本院公設辯護人乙○○
上列被告因違反槍砲彈藥刀械管制條例案件，經檢察官提起公訴
（九十八年度偵字第二０六號），本院判決如下：
    主  文
丙○○未經許可，持有其他可發射子彈具有殺傷力之改造手槍，
處有期徒刑年貳月，併科罰金新臺幣捌萬元，罰金如易服勞役
，以新臺幣壹仟元折算壹日。扣案之仿ＢＥＲＥＴＴＡ廠九二Ｆ
Ｓ型半自動手槍製造之改造手槍壹枝（槍枝管制編號：0000
000000號）沒收。
    事  實
一、丙○○明知未經主管機關許可，不得持有子彈、可發射子彈
    具有殺傷力之改造手槍，竟未經許可，於民國九十五年間，
    向真實姓名、年籍不詳、綽號「ＥＴ」之成年男子，以新臺
    幣（下同）二萬元購得仿ＢＥＲＥＴＴＡ廠九二ＦＳ型半自
    動手槍製造之改造手槍一枝（槍枝管制編號：000000
    0000號）及制式子彈二顆後，將上開槍彈置放於臺北市
    中山區○○街三二號六樓之二住處而持有之。嗣於九十七年
    十二月六日凌晨零時五十分許，行經臺北市○○區○○街三
    二號前，為警盤查，經警取得其同意後，前往其上開住處執
    行搜索時，為警自其住處床邊組合櫃中扣得上開改造手槍一
    枝及制式子彈二顆，而查獲上情。
二、案經臺北市政府警察局松山分局移送臺灣臺北地方法院檢察
    署檢察官偵查起訴。
    理  由
一、按被告以外之人於審判外之言詞或書面陳述，除法律有規定
    者外，不得作為證據，刑事訴訟法第一百五十九條第一項定
    有明文；復按被告以外之人於審判外之陳述，雖不符前四條
    之規定，而經當事人於審判程序同意作為證據，法院審酌該
    言詞陳述或書面陳述作成時之情況，認為適當者，亦得為證
    據，同法第一百五十九條之五規定甚明。本案據以認定被告
    丙○○犯罪事實之證據，部分屬於傳聞證據，惟因被告、指
    定辯護人及公訴人對於該等證據之證據能力均不表爭執而同
    意作為證據，本院審酌該等傳聞證據作成之情況，亦無違法
    或不當情事，因而認為適當，故該等傳聞證據均具備證據能
    力而得作為證據，合先敘明。
二、前揭犯罪事實，業據被告丙○○迭於警詢、偵查、本院準備
    程序及審理時均坦承不諱；而扣案之手槍一枝、子彈二顆，
    經內政部警政署刑事警察局（下稱刑事局）分別以檢視法、
    性能檢驗法、試射法鑑定結果，認該送鑑手槍一枝，係改造
    手槍，由仿ＢＥＲＥＴＴＡ廠九二ＦＳ型半自動手槍製造之
    槍枝，車通金屬槍管內阻鐵而成，擊發功能正常，可供擊發
    適用子彈使用，認具殺傷力；送鑑子彈二顆，認均係口徑九
    ｍｍ制式子彈，其中一顆彈底具撞擊痕跡，二顆經試射，均
    可擊發，均具殺傷力等情，有刑事局九十七年十二月二十三
    日刑鑑字第０九七０一八七八五九號鑑驗書一份在卷可稽（
    見九十八年度偵字第二０六號卷第六十七頁、第六十八頁）
    ，足徵被告之任意性自白核與事實相符，堪以採信。是被告
    所持有之手槍一枝、子彈二顆，自係槍砲彈藥刀械管制條例
    所規範未經許可不得持有之具有殺傷力之改造手槍、子彈無
    誤。綜上，本件事證明確，被告犯行堪以認定，應依法論科
    。
三、核被告所為，係犯槍砲彈藥刀械管制條例第八條第四項未經
    許可持有可發射子彈具有殺傷力之改造手槍罪、同法第十二
    條第四項未經許可持有子彈罪。被告係以一行為同時觸犯上
    開二罪，為想像競合犯，應依刑法第五十五條規定從一重論
    以槍砲彈藥刀械管制條例第八條第四項未經許可持有可發射
    子彈具有殺傷力之改造手槍罪。
四、指定辯護人雖主張：被告於犯本案後，在偵查警員尚未發覺
    伊之持有槍彈犯行前，即主動告知因毒品案件前往搜索之警
    員伊持有槍枝之事實，故符合槍砲彈藥刀械管制條例第十八
    條第一項前段之自首報繳槍枝規定。惟按刑法第六十二條所
    謂發覺，非以有偵查犯罪權之機關或人員確知其人犯罪無誤
    為必要，而於對其發生嫌疑時，即得謂為已發覺；此項對犯
    人之嫌疑，仍須有確切之根據得為合理之可疑者，始足當之
    ，最高法院著有七十二年台上字第六四一號判例意旨可參。
    查本案被告前因涉嫌毒品案件經臺北市警察局中山分局警員
    鎖定追蹤，嗣因警員接獲民眾通報被告使用之車輛出現在其
    位於臺北市○○街之住處樓下，證人甲○○警員及其同事丁
    ○○警員等人即前往盤查，在被告身上查獲第三級毒品愷他
    命後，再徵求被告同意，至被告位於臺北市○○街三二號六
    樓之二住處搜索，搜索時間進行約二、三十分鐘，證人甲○
    ○警員最後搜索床邊組合櫃時，自其中起出背包一個，因感
    覺背包重量不太一樣，觸摸起來發覺裡面東西是硬硬的，懷
    疑裡面可能是槍枝，故詢問被告背包內是否裝有槍枝，被告
    回答：「是」，打開背包後發現裡面有以牛皮紙包裝之槍彈
    ；在整個搜索過程中，被告均在場，但在證人甲○○警員發
    現裝有槍彈之背包以前，被告均未主動告知屋內有槍彈等情
    ，業據證人甲○○警員於本院審理時證述明確（見本院九十
    八年六月二日審判筆錄）。是以上開證人證述可知，被告並
    非主動告知搜索之警員伊持有槍彈之事實，而係在警員已主
    動發現置有槍彈之背包，依背包重量、內裝物品之狀態，懷
    疑可能背包內裝有槍枝之情況下，認其持有槍彈之犯行事跡
    敗露，已遭發覺無法逃避，始在警員詢問下坦承背包內置放
    有槍枝，核與自首要件不相符合。故指定辯護人主張本件應
    符合槍砲彈藥刀械管制條例第十八條第一項前段自首報繳槍
    彈之要件，而有減刑或免除其刑之適用，尚無足取。
五、爰審酌被告於警詢、偵查、本院行準備程序及審理時均坦白
    承認犯行，並表示悔意，犯後態度良好，兼衡其品行、智識
    程度、犯罪手段及犯罪所生之危害等一切情狀，量處如主文
    所示之刑，並諭知罰金易服勞役之折算標準。扣案之仿ＢＥ
    ＲＥＴＴＡ廠九二ＦＳ型半自動手槍製造之改造手槍一枝（
    槍枝管制編號：0000000000號，臺灣臺北地方法
    院檢察署九十七年度青保管字第八一九號扣押物品清單編號
    １），經鑑定後，認具殺傷力無訛，已如上述，為違禁物，
    爰依刑法第三十八條第一項第一款規定宣告沒收。至扣案之
    制式金屬子彈二顆，業經刑事局於鑑驗時擊發，而已不存在
    （前揭槍彈鑑定書參照），則以該本應沒收之物於本院為本
    件裁判時之狀態，應認已不存在，爰不為沒收之諭知（最高
    法院五十一年台上字第一一三四號判例、最高法院八十五年
    度台上字第二五０三號判決意旨參照），附此說明。
據上論斷，應依刑事訴訟法第二百九十九條第一項前段，槍砲彈
藥刀械管制條例第八條第四項、第十二條第四項，刑法第十一條
、第五十五條、第四十二條第三項、第三十八條第一項第一款，
判決如主文。
本案經檢察官廖先志到庭執行職務。
中    華    民    國    98    年    6     月    23    日
                    刑事第九庭  審判長法  官  林怡秀
                                      法  官  張詩芸
                                      法  官  劉素如
上正本證明與原本無異。
如不服本判決應於收受送達後10日內向本院提出上訴書狀，並應
敘述具體理由；其未敘述上訴理由者，應於上訴期間屆滿後20日
內向本院補提理由書（均須按他造當事人之人數附繕本）「切勿
逕送上級法院」。
                                      書記官  陳育君
中    華    民    國    98    年    6     月    23    日
附錄本案論罪法條：
槍砲彈藥刀械管制條例第8 條
未經許可，製造、販賣或運輸鋼筆槍、瓦斯槍、麻醉槍、獵槍、
空氣槍或第4 條第1 項第1 款所定其他可發射金屬或子彈具有殺
傷力之各式槍砲者，處無期徒刑或5 年以上有期徒刑，併科新臺
幣1 千萬元以下罰金。
未經許可，轉讓、出租或出借前項所列槍枝者，處5 年以上有期
徒刑，併科新臺幣1 千萬元以下罰金。
意圖供自己或他人犯罪之用，而犯前二項之罪者，處無期徒刑或
7 年以上有期徒刑，併科新臺幣1 千萬元以下罰金。
未經許可，持有、寄藏或意圖販賣而陳列第1 項所列槍枝者，處
3年以上10年以下有期徒刑，併科新臺幣700 萬元以下罰金。第1
項至第3 項之未遂犯罰之。
槍砲彈藥刀械管制條例第12條
未經許可，製造、販賣或運輸子彈者，處1 年以上7 年以下有期
徒刑，併科新台幣500 萬元以下罰金。
未經許可，轉讓、出租或出借子彈者，處6 月以上5 年以下有期
徒刑，併科新台幣300 萬元以下罰金。
意圖供自己或他人犯罪之用，而犯前二項之罪者，處3 年以上10
年以下有期徒刑，併科新台幣700 萬元以下罰金。
未經許可，持有、寄藏或意圖販賣而陳列子彈者，處5 年以下有
期徒刑，併科新台幣300 萬元以下罰金。
第1 項至第3 項之未遂犯罰之。


司法院資訊處製作；財團法人民間司法改革基金會備份。
